臺灣高等法院刑事判決
108年度上訴字第4022號
上  訴  人  臺灣臺北地方檢察署檢察官                    
被      告  邱明豐



選任辯護人  馬在勤律師
            袁啟恩律師
            陳佳雯律師
上列上訴人因被告毒品危害防制條例案件，不服臺灣臺北地方法
院108年度審訴字第793號，中華民國108年10月29日第一審判決
（起訴案號：臺灣臺北地方檢察署108年度偵字第16045號），提
起上訴，本院判決如下：
    主  文
上訴駁回。
    犯罪事實
一、邱明豐（涉犯施用毒品罪嫌部分，另經不起訴處分）明知甲
    基安非他命、 4-甲氧基安非他命、 3,4-亞甲基雙氧甲基安
    非他命、甲氧基甲基安非他命、N,N-二甲基安非他命、安非
    他命、 3,4-亞甲基雙氧安非他命為毒品危害防制條例第 2 
    條第 2 項第 2 款所列管之第二級毒品，愷他命、 3,4-亞
    甲基雙氧苯基乙基胺戊酮、 1-氯苯基-2-（1-吡咯烷基）-1
    -戊酮、氟安非他命則為同條例第 2 條第 2 項第 3 款所列
    管之第三級毒品，依法不得持有，竟基於持有第二級毒品純
    質淨重 20 公克以上及持有第三級毒品純質淨重 20 公克以
    上之犯意，於民國104年或105年間某日，在不詳地點，由真
    實姓名年籍不詳之成年人處，取得如附表編號1、5至15所示
    之毒品而持有之；復於107年間某日，在不詳地點，與其友
    人陳為銘一同由真實姓名年籍不詳之成年人處，取得如附表
    編號3、4所示之毒品而持有之。嗣於107年9月27日下午3時4
    0分許，員警持搜索票前往邱明豐位在臺北市○○區○○路000號
    4樓之居所執行搜索，在上址當場查獲並扣得如附表編號1至
    15所示之物，始悉上情。
二、案經臺灣臺北地方檢察署檢察官簽分後偵查起訴。
    理  由
一、證據能力：
    查檢察官、被告及其辯護人對於本判決下列所引用之供述證
    據之證據能力，於本院準備程序均未加以爭執（見本院卷第
    78至80頁），迄至言詞辯論終結前亦未再聲明異議，本院審
    酌上開證據資料製作時之情況，尚無違法不當及證明力明顯
    過低之瑕疵之情形，爰依前開規定，認具有證據能力。又本
    院下列所引用之非供述證據之證據能力部分，並無證據證明
    係公務員違背法定程序所取得，且檢察官、被告及其辯護人
    於本院亦均未主張排除其證據能力，迄本院言詞辯論終結前
    均未表示異議，本院審酌前揭非供述證據並無顯不可信之情
    況與不得作為證據之情形，依刑事訴訟法第158條之4反面解
    釋及第159條之4之規定，應認均有證據能力，而得採為判決
    之基礎。
二、認定犯罪事實所憑證據及其理由：
    前揭事實，業據被告於警詢、偵訊、原審、本院準備程序及
    審理時均坦承不諱（見毒偵卷第11至22、99至105、原審卷
    第65至67、95至98、99至104頁、本院卷第78、112頁），並
    有搜索扣押筆錄、照片、初步鑑驗報告單在卷可稽（見毒偵
    卷第35至41、45至49、53至65、67至71頁），復有如附表編
    號1至15所示之第二級及第三級毒品扣案可證，並有交通部
    民用航空局航空醫務中心毒品鑑定書、內政部警政署刑事警
    察局鑑定書附卷可佐（見毒偵卷第223至225、243至249頁）
    ，足認被告之任意性自白與事實相符，應堪採信。本案事證
    明確，被告犯行堪以認定，應依法論科。
三、論罪科刑：
  ㈠按毒品危害防制條第11條各項所定持有各級毒品之罰則，旨
    在遏止毒品之氾濫蔓延，係為保護國民身心健康此一社會法
    益，性質上核屬單一，是以在同時持有抽象上屬同級毒品惟
    具體品類相異之情形，因衹一次侵害單一社會法益，要無複
    數法益受害之現象，自僅構成單純一罪。經查，被告本案持
    有第二級毒品犯行部分，既同時持有種類不同之第二級毒品
    ，其所觸犯者仍屬同一「持有第二級毒品」之罪名，並無一
    行為而觸犯「數罪名」之情形，而無刑法第55條想像競合犯
    規定之適用，此部分僅構成單純一罪。是核被告所為，係犯
    毒品危害防制條例第11條第4 項之持有第二級毒品純質淨重
    20公克以上罪，及同條例第11條第5 項之持有第三級毒品純
    質淨重20公克以上罪。被告以一持有行為，同時觸犯上開持
    有第二級毒品純質淨重20公克以上罪，及持有第三級毒品純
    質淨重20公克以上罪，為想像競合犯，應依刑法第55條規定
    ，從較重之持有第二級毒品純質淨重20公克以上罪處斷。
  ㈡按毒品危害防制條例第17條第1 項規定所稱「供出毒品來源
    ，因而查獲其他正犯或共犯者」，係指犯罪行為人供出毒品
    來源之對向性正犯，或與其具有共同正犯、共犯（教唆犯、
    幫助犯）關係之毒品由來之人之相關資料，使調查或偵查犯
    罪之公務員得據以對之發動調查或偵查程序，並因此而確實
    查獲其人、其犯行者，始足該當。從而，並非犯罪行為人一
    供出毒品來源之人即可適用毒品危害防制條例第17條第1 項
    規定減輕其刑，必其供出毒品來源之相關資料，經偵查機關
    調查因而查獲其人與犯行，始有適用該規定之餘地。經查，
    本案未據被告之供述，因而查獲其他正犯或共犯等情，有臺
    灣臺北地方檢察署108年10月8日北檢泰知108偵16045字第10
    80085606號函、臺北市政府警察局中正第二分局108年10月1
    日北市警中正二分刑字第1083025895號函，及原審公務電話
    紀錄各1 份在卷可參（見原審卷第83、85、89頁），揆諸前
    開規定及說明，本件並未因被告之供述因而查獲其他正犯或
    共犯，故無毒品危害防制條例第17條第1項規定之適用，附
    此敘明。
四、駁回上訴之理由：
  ㈠原審以被告所為事證明確，依毒品危害防制條例11條第4項、
    第5項、第18條第1項前段，刑法第11條、第55條、第74條第
    1項第1款、第2項第4款、第8款、第93條第1項第2款、第38
    條第1項等規定（原判決漏引第74條第1項第1款、第2項第4
    款、第8款、第93條第1項第2款），以行為人之責任為基礎
    ，審酌被告非法持有毒品，助長毒品流通，本不宜寬貸，惟
    念及被告坦承犯行之犯後態度、犯罪之動機、目的、手段、
    持有毒品之數量、期間，暨其於審理時自陳從事之職業、家
    庭經濟狀況、智識程度（詳原審卷第103至104頁）等一切情
    狀，量處有期徒刑1年，並考量被告前未曾因故意犯罪受有
    期徒刑以上刑之宣告，且被告為本案犯行時有正常工作，於
    犯後始終坦承犯行，足認被告係一時失慮致罹刑典，經此偵
    、審程序及刑之宣告，當知所警惕，應無再犯之虞，認對被
    告所宣告之刑，以暫不執行為適當，依刑法第74條第1項第1
    款之規定，併予宣告緩刑3年，又為免被告存有僥倖心理，
    以使被告對自身行為有所警惕，確保緩刑之宣告能收具體之
    成效，依同法第74條第2項第4款、第8款及同法第93條第1項
    第2款之規定，命被告於緩刑期間付保護管束，並應於判決
    確定之日起1年內，向國庫支付新臺幣（下同）40萬元，及
    接受法治教育兩場次。復說明：⒈扣案如附表編號2所示之玻
    璃球吸食器1組，送驗後經乙醇沖洗，檢出第二級毒品甲基
    安非他命成分，有起訴書附表編號2 鑑定報告欄所示之鑑定
    書在卷可稽，因其上殘留之毒品難以析離，且無析離之實益
    與必要，應視同毒品，同依毒品危害防制條例第18條第1 項
    前段之規定宣告沒收銷燬。又扣案如附表編號3至15所示之
    物，經送鑑定，分別檢出含有第二級毒品成分，各有如附表
    編號3至15鑑定報告欄所示之鑑定書在卷可稽，均為查獲之
    第二級毒品，應均依毒品危害防制條例第18條第1項前段規
    定沒收銷燬之。另鑑驗耗損部分，因已滅失，爰不併為宣告
    沒收銷燬。至於包裝上開毒品之外包裝袋，以目前採行之鑑
    驗方式，包裝袋內仍會殘留微量毒品，而無法將之完全析離
    ，故應均一併與所盛裝之毒品併予宣告沒收銷燬之；⒉扣案
    如附表編號1所示之物，經送鑑定，檢出含有第三級毒品愷
    他命成分，為違禁物，應依刑法第38條第1項規定予以沒收
    。另鑑驗耗損部分，因已滅失，爰不併為宣告沒收。至於包
    裝上開毒品之外包裝袋，以目前採行之鑑驗方式，包裝袋內
    仍會殘留微量毒品，而無法將之完全析離，故應一併與所盛
    裝之毒品併予宣告沒收之。⒊扣案之行動電話1支，固為被告
    所有，然非供本案犯罪所用，爰不宣告沒收。本院核原審判
    決認事用法，均無違誤，量刑亦屬妥適。
  ㈡檢察官上訴意旨略以：
   ⒈被告持有第二級毒品甲基安非他命純質淨重將近140公克、
     第三級毒品愷他命純質淨重亦有44.97公克，另有附表編號
     4至15之多種類型含有第二級毒品成分之藥錠，數量相當龐
     大且毒品純度比例甚高，顯見有相當管道可取得大量品質
     良好之毒品；被告於偵審中均稱其使用毒品頻率不高，亦
     不否認與通訊軟體暱稱吳泰勒等人提及毒品交易數量及價
     格，並於LevilLiu等人來找伊時提供毒品給其等施用，是
     被告持有毒品之動機及目的並不單純，有相當事證係要伺
     機出售或提供他人使用，顯有助長毒品氾濫蔓延之情，而
     非單純之供己施用，實不宜寬貸，原審僅處被告有期徒刑1
     年，實屬過輕。
   ⒉本件並無原判決所稱與被害人達成和解，並賠償被害人所受
     損害等情，原審就宣告之刑暫不執行之理由，顯有違誤；
     被告雖無前科，然與綽號阿生之人之通訊內容，有提醒對
     方「現在是暑假期間，查扣跟釣魚都很多，要小心」，可
     見對於毒品查緝時間及方法均甚瞭解，絕非一時失慮，致
     罹刑章，且其經濟條件優渥，向公庫支付一定金額並不足
     以收警惕之效，與一般單純持有毒品並不相同，原審宣告
     緩刑，自有不當。另本件被告持有毒品是否有營利意圖，
     未見原審審酌，難認妥適。爰依法提起上訴，請求撤銷原
     判決，另為適當判決等語。
   ㈢經查:
   ⒈按量刑之輕重，屬事實審法院得依職權自由裁量之事項。苟
     於量刑時，已以行為人之責任為基礎，並斟酌刑法第57條
     各款所列情狀，而未逾越法定範圍，又未濫用其職權，即
     不得遽指為違法。而毒品危害防制條例第11條第4項持有第
     二級毒品純質淨重20公克以上、第5項持有第三級毒品純質
     淨重20公克以上之法定主刑，分別為6月以上5年以下、3年
     以下有期徒刑，並得併科罰金，本案原審就被告量刑之責
     任基礎，已於理由中說明審酌刑法第57條所列各款事項，
     所宣告為有期徒刑1年，係已審酌被告同時持有第二級、第
     三級毒品情狀，所為量刑既未低於法定最輕本刑之規定，
     亦無低於輕罪名所定最輕本刑以下之刑，既未濫用其權限
     ，自難漫指為違法，並無何違誤或不當可指。
   ⒉次按刑法第74條第1項規定：「受2年以下有期徒刑、拘役或
     罰金之宣告，而有下列情形之一，認以暫不執行為適當者
     ，得宣告2年以上5年以下之緩刑，其期間自裁判確定之日
     起算：一、未曾因故意犯罪受有期徒刑以上刑之宣告者。
     二、前因故意犯罪受有期徒刑以上刑之宣告，執行完畢或
     赦免後，5年以內未曾因故意犯罪受有期徒刑以上刑之宣告
     者」。其刑事政策上之目的，除為避免短期自由刑之弊害
     ，使不至於在監獄內感染或加深犯罪之惡習，甚至因此失
     去職業、家庭而滋生社會問題，並有促使偶發之行為人能
     引為警惕，期使自新悔悟，而收預防再犯之效。次按法院
     對於具備緩刑條件之刑事被告，認為以暫不執行刑罰為適
     當者，得宣告緩刑，為刑法第74條所明定，至於暫不執行
     刑罰之是否適當，則由法院就被告有無累犯之虞，及能否
     由於刑罰之宣告而策其自新等一切情形，依其自由裁量定
     之，與犯罪情節是否可原，並無關係（最高法院29年上字
     第26號判例要旨參照）。又行為經法院評價為不法之犯罪
     行為，且為刑罰科處之宣告後，究應否加以執行，乃刑罰
     如何實現之問題。依現代刑法之觀念，在刑罰制裁之實現
     上，宜採取多元而有彈性之因應方式，對於有改善可能者
     ，其刑罰執行與否，則應視刑罰對於行為人之作用而定。
     倘認有以監禁或治療謀求改善之必要，固須依其應受威嚇
     與矯治之程度，而分別施以不同之改善措施（入監服刑或
     在矯治機關接受治療）；反之，如認行為人對於社會規範
     之認知並無重大偏離，行為控制能力亦無異常，僅因偶發
     、初犯或過失犯罪，刑罰對其效用不大，祇須為刑罰宣示
     之警示作用，即為已足，此時即非不得緩其刑之執行，並
     藉違反緩刑規定將入監執行之心理強制作用，謀求行為人
     自發性之改善更新。而行為人是否有改善之可能性或執行
     之必要性，固係由法院為綜合之審酌考量，並就審酌考量
     所得而為預測性之判斷，但當有客觀情狀顯示預測有誤時
     ，亦非全無補救之道，法院仍得在一定之條件下，撤銷緩
     刑（參刑法第75條、第75條之1），使行為人執行其應執行
     之刑，以符正義。由是觀之，法院是否宣告緩刑，有其自
     由裁量之職權，而基於尊重法院裁量之專屬性，對其裁量
     宜採取較低之審查密度，祇須行為人符合刑法第74條第1項
     所定之條件，法院即得宣告緩刑，與行為人犯罪情節是否
     重大，是否坦認犯行並賠償損失，並無絕對必然之關聯性
     （最高法院102年度台上字第4161號判決要旨參照）。查本
     件被告除本案外，並無任何犯罪前科，有本院被告前案紀
     錄表在卷可稽（見本院卷第47頁），素行良好，其於本件
     犯後坦承犯行不諱，可認犯後態度良好且已見悔悟甚堅之
     意，審其因貪圖小利，一時失慮而購買毒品並持有之，尚
     屬初犯，難認有何非予送監執行，否則難期達到矯正效果
     之情形，且緩刑制度旨在以暫緩宣告刑之執行，促使犯罪
     行為人自新，藉以救濟自由刑之弊，參諸上開說明，本院
     認對被告上開宣告之刑附加具有相當心理強制條件作用之
     緩刑宣告（如緩刑期間及應履行相當行為之條件），已足
     達到預防再犯之效果，原審審酌上開情狀後，認上開刑之
     宣告以暫不執行為適當，諭知緩刑3年，緩刑期間付保護管
     束，並應於判決確定之日起1年內，向國庫支付40萬元，及
     接受法治教育兩場次，已足認可對被告產生前揭心理強制
     作用，確已兼顧刑罰處罰目的及犯人之改善更新，要屬原
     審法院依其直接審理、言詞審理所得心證之裁量權正當行
     使，尚難認有何違反罪刑相當、比例原則及公平原則之不
     當；至原判決所載與被害人和解及賠償被害人損害部分，
     顯係誤繕，且無足影響前揭有關緩刑宣告事項之審酌判斷
     。檢察官上訴意旨所指，無異侷限事實審法院就個案為緩
     刑宣告之裁量權限，未能兼衡刑事緩刑政策之意義，難認
     可採。
   ㈣綜上所述，經核原判決已詳敘認定被告犯罪之證據及理由，
     並無違反經驗法則、論理法則，其認事用法均無違誤，量
     刑（含附條件緩刑宣告）亦稱允當。又被告既經檢察官以
     涉犯毒品危害防制條例第11條第4項持有第二級毒品純質淨
     重20公克以上之罪、同條第5項持有第三級毒品純質淨重20
     公克以上之罪提起公訴，經原審調查後同此認定，而為前
     揭罪刑宣告，而未就被告持有毒品是否有營利意圖一節另
     予論述，自無違誤。檢察官執持前詞上訴指摘原判決量刑
     及緩刑宣告不當，為無理由，應予駁回。
據上論斷，應依刑事訴訟法第368條，判決如主文。
本案經檢察官趙維綺提起公訴，檢察官盧慧珊提起上訴，檢察官
鄭堤升到庭執行職務。
中　　華　　民　　國　　109 　年　　3 　　月　　17　　日
                  刑事第十三庭審判長法  官  王國棟
                                    法  官  曹馨方
                                    法  官　呂煜仁
以上正本證明與原本無異。
如不服本判決，應於收受送達後20日內向本院提出上訴書狀，其
未敘述上訴之理由者並得於提起上訴後20日內向本院補提理由書
（均須按他造當事人之人數附繕本）「切勿逕送上級法院」。 
                                    書記官　林廷佳
中　　華　　民　　國　　109 　年　　3 　　月　　17　　日
附錄：本案論罪科刑法條全文
毒品危害防制條例第11條
持有第一級毒品者，處 3 年以下有期徒刑、拘役或新臺幣 5 萬
元以下罰金。
持有第二級毒品者，處 2 年以下有期徒刑、拘役或新臺幣 3 萬
元以下罰金。
持有第一級毒品純質淨重十公克以上者，處 1 年以上 7 年以下
有期徒刑，得併科新臺幣 1 百萬元以下罰金。
持有第二級毒品純質淨重二十公克以上者，處 6 月以上 5 年以
下有期徒刑，得併科新臺幣 70 萬元以下罰金。
持有第三級毒品純質淨重二十公克以上者，處 3 年以下有期徒
刑，得併科新臺幣 30 萬元以下罰金。
持有第四級毒品純質淨重二十公克以上者，處 1 年以下有期徒
刑，得併科新臺幣 10 萬元以下罰金。
持有專供製造或施用第一級、第二級毒品之器具者，處 1 年以
下有期徒刑、拘役或新臺幣 1 萬元以下罰金。

附表：
編號 扣押物品 毒品成分 毒品成分重量 鑑定報告 1 白色偏黃結晶1 袋 第三級毒品愷他命 驗前淨重 45.0150公克，純度 99.9 ％，驗前純質淨重44.9700 公克 交通部民用航空局航空醫務中心107 年 11 月 6日航藥鑑字第 0000000 、0000000Q 號毒品鑑定書 2 玻璃球吸食器1 組 第二級毒品甲基安非他命、 N,N- 二甲基安非他命、安非他命 殘渣無法磅秤  3 白色晶體4包 第二級毒品甲基安非他命 驗前總淨重 29.21公克，純度 97 ％，驗前總純質淨重28.33 公克 內政部警政署刑事警察局 107年 12 月 4 日刑鑑字第1078001733 號鑑定書 4 淡黃色晶體 1包 第二級毒品甲基安非他命 驗前淨重 114.84 公克，純度 96 ％，驗前純質淨重 110.24公克  5 淡黃色圓形藥錠 第二級毒品 4-甲氧基安非他命、微量甲氧基甲基安非他命、微量 3,4-亞甲基雙氧甲基安非他命、第三級毒品 3,4-亞甲基雙氧苯基乙基胺戊酮、微量 1-氯苯基-2-（1-吡咯烷基）-1-戊酮 總淨重 0.62 公克，其中： ①第二級毒品4-甲氧基安非他命之純度23％，驗前純質淨重0.14公克 ②第三級毒品 3,4-亞甲基雙氧苯基乙基胺戊酮之純度7％，驗前純質淨重0.04公克（「微量」係為純度未達1％，故無法據以估算（總）純質淨重）  6 綠色圓形藥錠1 顆 第二級毒品 4-甲氧基安非他命、微量甲氧基甲基安非他命、微量 3,4-亞甲基雙氧甲基安非他命、第三級毒品 3,4-亞甲基雙氧苯基乙基胺戊酮、微量 1-氯苯基-2-（1-吡咯烷基）-1-戊酮、微量氟安非他命 淨重 0.30 公克，其中： ①第二級毒品4 -甲氧基安非他命之純度24％，驗前純質淨重0.07公克 ②第三級毒品 3,4-亞甲基雙氧苯基乙基胺戊酮之純度6％，驗前純質淨重0.01公克（「微量」係為純度未達1％，故無法據以估算（總）純質淨重）  7 桃紅色圓形藥錠 1 顆 第二級毒品 4-甲氧基安非他命、微量甲氧基甲基安非他命、微量 3,4-亞甲基雙氧甲基安非他命、微量第三級毒品 3,4-亞甲基雙氧苯基乙基胺戊酮、 1-氯苯基-2-（1-吡咯烷基）-1-戊酮、氟安非他命 淨重 0.31 公克，其中第二級毒品 4-甲氧基安非他命之純度23 ％，驗前純質淨重 0.07 公克（「微量」係為純度未達 1％，故無法據以估算（總）純質淨重）  8 淡褐色圓形藥錠 1 顆 第二級毒品 3,4-亞甲基雙氧甲基安非他命、微量安非他命、微量甲基安非他命、微量 3,4-亞甲基雙氧安非他命、微量 4-甲氧基安非他命、微量第三級毒品愷他命 淨重 0.30 公克，其中第二級毒品 3,4-亞甲基雙氧甲基安非他命之純度 48 ％，驗前純質淨重 0.14公克（「微量」係為純度未達 1 ％，故無法據以估算（總）純質淨重）  9 淡綠色圓形藥錠 第二級毒品 3,4-亞甲基雙氧甲基安非他命、微量安非他命、微量甲基安非他命、微量甲氧基甲基安非他命、微量 3,4-亞甲基雙氧安非他命、微量 4-甲氧基安非他命、微量第三級毒品愷他命 淨重 0.48 公克，其中第二級毒品 3,4-亞甲基雙氧甲基安非他命之純度 49 ％，驗前純質淨重 0.23公克（「微量」係為純度未達 1 ％，故無法據以估算（總）純質淨重）  10 紅色圓形藥錠1 顆 第二級毒品 4-甲氧基安非他命、微量甲氧基甲基安非他命、微量 3,4-亞甲基雙氧甲基安非他命、第三級毒品氟安非他命、微量 1-氯苯基-2-（1-吡咯烷基）-1-戊酮 淨重 0.34 公克，其中： ①第二級毒品4 -甲氧基安非他命之純度6％，驗前純質淨重0.02公克 ②第三級毒品氟安非他命之純度 1 ％，驗前純質淨重未達0.01 公克（「微量」係為純度未達 1％，故無法據以估算（總）純質淨重）  11 淡橘色圓形藥錠 第二級毒品 4-甲氧基安非他命、微量甲氧基甲基安非他命、第三級毒品1-氯苯基-2-（1-吡咯烷基）-1-戊酮 總淨重 4.05 公克，其中： ①第二級毒品4-甲氧基安非他命之純度15 ％，驗前純質淨重 0.60 公克 ②第三級毒品 1-氯苯基-2-（1-吡咯烷基）-1-戊酮之純度2％，驗前純質淨重0.08公克（「微量」係為純度未達1％，故無法據以估算（總）純質淨重）  12 綠色圓形藥錠 第二級毒品 4-甲氧基安非他命、微量甲基安非他命、微量甲氧基甲基安非他命、第三級毒品氟安非他命、 1-氯苯基-2-（1-吡咯烷基）-1-戊酮 總淨重 2.88 公克，其中： ①第二級毒品4-甲氧基安非他命之純度16 ％，驗前純質淨重 0.46 公克 ②第三級毒品氟安非他命純度 1 ％，驗前純質淨重 0.02 公克 ③第三級毒品 1-氯苯基-2-（1-吡咯烷基）-1-戊酮之純度1 ％，驗前純質淨重0.02 公克（「微量」係為純度未達 1％，故無法據以估算（總）純質淨重）  13 綠色圓形藥錠 第二級毒品 4-甲氧基安非他命、微量甲氧基甲基安非他命、微量氟甲基安非他命、第三級毒品氟安非他命、1-氯苯基-2-（1-吡咯烷基）-1-戊酮 總淨重 2.85 公克，其中： ①第二級毒品4-甲氧基安非他命之純度12 ％，驗前純質淨重 0.34 公克 ②第三級毒品氟安非他命純度 1 ％，驗前純質淨重 0.02 公克 ③第三級毒品 1-氯苯基-2-（1-吡咯烷基）-1-戊酮之純度1 ％，驗前純質淨重0.02 公克（「微量」係為純度未達 1％，故無法據以估算（總）純質淨重）  14 橘色圓形藥錠 第二級毒品 4-甲氧基安非他命、微量甲氧基甲基安非他命、微量氟甲基安非他命、第三級毒品氟安非他命、1-氯苯基-2-（1-吡咯烷基）-1-戊酮 總淨重 4.88 公克，其中： ①第二級毒品4-甲氧基安非他命之純度16 ％，驗前純質淨重 0.78 公克 ②第三級毒品氟安非他命純度 2 ％，驗前純質淨重 0.09 公克 ③第三級毒品 1-氯苯基-2-（1-吡咯烷基）-1-戊酮之純度1 ％，驗前純質淨重0.04 公克（「微量」係為純度未達 1％，故無法據以估算（總）純質淨重）  15 紅色圓形藥錠 第二級毒品 4-甲氧基安非他命、微量甲基安非他命、微量甲氧基甲基安非他命、微量氟甲基安非他命、第三級毒品氟安非他命、 1-氯苯基-2-（1-吡咯烷基）-1-戊酮 總淨重 2.31 公克，其中： ①第二級毒品4-甲氧基安非他命之純度11 ％，驗前純質淨重 0.25 公克 ②第三級毒品氟安非他命純度2％，驗前純質淨重0.04公克 ③第三級毒品1-氯苯基-2-（1-吡咯烷基）-1-戊酮之純度1％，驗前純質淨重0.02公克（「微量」係為純度未達1％，故無法據以估算（總）純質淨重）